【裁判字號】    97,審易,822
【裁判日期】    970605
【裁判案由】    竊盜
【裁判全文】
臺灣高雄地方法院刑事判決             97年度審易字第822號
公  訴  人  臺灣高雄地方法院檢察署檢察官
被      告  乙○○
                    （現於台灣高雄第二監獄）
上列被告因竊盜案件，經檢察官提起公訴（96年度偵字第31181
號），嗣因被告就被訴事實為有罪之陳述，經本院裁定依簡式審
判程序審理，判決如下：
    主  文
乙○○犯攜帶兇器竊盜罪，累犯，處有期徒刑壹年；減為有期徒
刑陸月，如易科罰金，以新臺幣壹仟元折算壹日。
    事實及理由
一、被告乙○○所犯為死刑、無刑徒刑或最輕本刑為3 年以上有
    期徒刑以外之罪，其於準備程序中就被訴事實為有罪之陳述
    ，經告知簡式審判程序之旨，並聽取公訴人之意見後，依刑
    事訴訟法第273 條之1 第1 項規定，進行簡式審判程序，合
    先敘明。
二、本件犯罪事實及證據，除證據部分另補充「被告於本院審理
    時之自白」外，餘均引用如附件檢察官聲請簡易判決處刑書
    所載。
三、被告持以為本件竊盜犯行之T 型板手1 支，雖未扣案，惟依
    常理，該板手既可破壞車門鎖，顯係質地堅硬，客觀上足以
    對人之生命身體、安全構成威脅，自屬兇器無訛。是核被告
    所為，係犯刑法第321 條第1 項第3 款之攜帶兇器竊盜罪。
    被告有起訴書所載之有徒刑執行完畢之前科紀錄，此有臺灣
    高等法院被告前案紀錄表附卷可稽，其於5 年內再故意犯本
    件有期徒刑以上之罪，為累犯，應依刑法第47條第1 項規定
    加重其刑。爰審酌被告正值青壯，不思以正當途徑獲取財物
    ，竟攜帶兇器竊取他人財物，侵害他人之財產權，所為誠屬
    不該；惟念其犯後坦承犯行，態度尚可，及其犯罪之手段及
    所生損害等一切情狀，酌情量處如主文所示之刑。另查被告
    之犯罪時間係在96年4 月24日前，合於中華民國96年罪犯減
    刑條例之減刑條件，應依該條例第2 條第1 項第3 款之規定
    ，減其宣告刑2 分之1 ，併諭知易科罰金之折算標準，以示
    懲儆。至被告持以為本件竊盜犯行之T 型板手1 支，並未扣
    案，為免執行之困難，爰不另為沒收之諭知，附此敘明。
據上論斷，應依刑事訴訟法第273 條之1 第1 項、第299 條第1
項前段、第310 條之2 、第454 條第2 項、刑法第321 條第1 項
第3 款、第47條第1 項、第41條第1 項，中華民國96年罪犯減刑
條例第2 條第1 項第3 款、第7 條、第9 條，判決如主文。
本案經檢察官鄭益雄到庭執行職務。
中    華    民    國    97    年    6     月    5     日
                  刑事第七庭  法  官  李淑惠
以上正本證明與原本無異。
如不服本判決，應於判決送達之日起10日內向本院提出上訴書狀
。
中    華    民    國    97    年    6     月    5     日
                              書記官  王淑娟
附錄本件論罪科刑法條
中華民國刑法第321條：
犯竊盜罪而有左列情形之一者，處 6 月以上、 5 年以下有期徒
刑：
一  於夜間侵入住宅或有人居住之建築物、船艦或隱匿其內而犯
    之者。
二  毀越門扇、牆垣或其他安全設備而犯之者。
三  攜帶兇器而犯之者。
四  結夥三人以上而犯之者。
五  乘火災、水災或其他災害之際而犯之者。
六  在車站或埠頭而犯之者。
前項之未遂犯罰之。
附件：
臺灣高雄地方法院檢察署檢察官聲請簡易判決處刑書
                                     96年度偵字第31181號
    被      告  乙○○  男  27歲（民國○○年○○月○日生）
                        籍設高雄縣鳳山市○○路344巷3之4
                            號
                        現居台灣高雄看守所
                        國民身分證統一編號：Ｚ000000000號
上列被告因竊盜等案件，已經偵查終結，認宜聲請簡易判決處刑
，茲將犯罪事實及證據並所犯法條分敘如下：
            犯罪事實
一、乙○○曾多次犯竊盜罪並染有施用毒品習慣，最後一次因竊
    盜案件，經臺灣高雄地方法院以 93年度易字第821號判處有
    期徒刑7月確定，並民國於94年7月16日執行完畢出監。猶不
    知悔改，復意圖為自己不法之所有，於95年11月24日至同年
    月25日6時間之某時 ，在高雄縣鳳山市○○路○段141巷119
    號前，持客觀上足以供作兇器使用之T型扳手1支，破壞甲○
    ○所有，停放該處之車號ZP─1651號自用小客車之左前車門
    鎖，竊取車內MAXON牌MA-9033型號之汽車音響乙組（包括後
    車箱喇叭組，價值共約新台幣8萬5千元 ），得手後，旋以2
    、3千元左右之售價變賣予真實姓名、年籍不詳，綽號「賢
    仔」之男子，得款花用。嗣經警據報到場採證，在上開自用
    小客車內採集可疑指紋，送鑑定比對與乙○○之檔存指紋相
    符而循線查獲。
二、案經高雄縣政府警察局鳳山分局移送偵辦。
            證據並所犯法條
一、證據清單及待證事實
┌──┬───────────┬────────────┐
│編號│證據清單              │待證事實                │
├──┼───────────┼────────────┤
│ 1  │被告乙○○之供述      │全部犯罪事實            │
│    │                      │                        │
├──┼───────────┼────────────┤
│ 2  │被害人甲○○之指訴、照│被害人甲○○所有之車號ZP│
│    │片2張、汽車內財物遭竊 │-1651號自用小客車之門鎖 │
│    │案件檢圖1張、看察採證 │遭破壞後，車內之MAXON牌 │
│    │同意書、高雄縣政府警察│MA-9033型號之汽車音響乙 │
│    │局鳳山分局刑案現場勘查│組遭竊之事實。          │
│    │採證報告書、刑事案件證│車內採集之指紋經送鑑比對│
│    │物採驗紀錄表、內政部警│與檔存被告乙○○指紋卡之│
│    │政署刑事警察局96年1月 │左食指、左中指、左環指、│
│    │16 日刑紋字第         │左小指指紋相符，證明被告│
│    │0000000000號鑑驗書及指│自白與事實相符。        │
│    │紋卡1份               │                        │
│    │                      │                        │
└──┴───────────┴────────────┘
二、核被告乙○○為，係犯刑法第321條第1項第3 款之攜帶兇器
    加重竊盜罪嫌。又查被告有事實欄所示之前科，其於有期徒
    刑執行完畢後五年內再故意犯本件有期徒刑以上之罪，為累
    犯，請依刑法第47條加重其刑。
三、依刑事訴訟法第451條第1項聲請簡易判決處刑。
    此  致
臺灣高雄地方法院
中    華    民    國    97    年    1     月    7    日
                              檢察官 丙  ○  ○


司法院資訊處製作；財團法人民間司法改革基金會備份。
